【裁判字號】    95,訴,2552
【裁判日期】    950710
【裁判案由】    侵權行為損害賠償
【裁判全文】
臺灣臺北地方法院民事裁定              95年度訴字第2552號
聲  請  人 奇異亞洲醫療設備股份有限公司
法定代理人  乙○
訴訟代理人  秀蕊律師
相  對  人  柏克市場研究顧問有限公司
法定代理人  丙○○
訴訟代理人  鄭懷君律師
相  對  人  友信行股份有限公司
法定代理人  甲○○
上列當事人間侵權行為損害賠償事件，聲請人聲請閱覽卷宗，本
院裁定如下：
    主  文
本院95年度聲字第389號所保全如附表所示之文件，准予閱覽。
其餘聲請駁回。
    理  由
一、聲請意旨略以：相對人柏克市場研究顧問有限公司（下稱柏
    克公司）及其委託人友信行股份有限公司（下稱友信行），
    未經聲請人授權，擅自製發標題為「奇異醫療設備股份有限
    公司客戶滿意度調查」之問卷予各醫療院所，核其問卷前後
    文內容及意旨，以聲請人名義自居，讓受訪者誤信係聲請人
    所為之調查，或為聲請人委託柏克公司所為之調查及詢問，
    冒名誘導藉機蒐集取得聲請人所屬各醫療院所目前之醫療設
    備採購相關人員之姓名、電話地址資料，以及與聲請人合作
    程度、內容等相關訊息，顯已侵害聲請人之姓名權、商業秘
    密乃至商譽等，聲請人與友信行向來係銷售醫療器材設備之
    競爭對手，有共同之客戶群，相對人上開所為已共同侵害聲
    請人之姓名權，業經聲請人依民法第19條及第184條之規定
    起訴請求除去其侵害並請求損害賠償。本件起訴前已經本院
    95 年度聲字第389號裁定准予保全證據，為明瞭本件侵權行
    為之相關事證，爰依民事訴訟法第242條第1項之規定請求閱
    覽「奇異醫療設備股份有限公司客戶滿意度調查」問卷案件
    之委託人資料及委託契約。相對人製作之「奇異醫療設
    備股份有限公司客戶滿意度調查」問卷。已回收之受詢醫
    療院所問卷及其據以製作之調查報告。寄發或回收之調查
    對象名單、地址、電子郵件信箱號碼等語。
二、按當事人得向法院書記官聲請閱覽、抄錄或攝影卷內文書，
    或預納費用聲請付與繕本、影本或節本。卷內文書涉及當事
    人或第三人隱私或業務秘密，如准許前二項之聲請，有致其
    受重大損害之虞者，法院得依聲請或依職權裁定不予准許或
    限制前二項之行為，民事訴訟法第242條第1項、第3項定有
    明文。查，本件聲請人主張相對人柏克公司製發標題為「奇
    異醫療設備股份有限公司客戶滿意度調查」之問卷予各醫療
    院所，為相對人所不爭執，而相對人上開行為是否有侵害聲
    請人之姓名權、如有侵害如何除去侵害等問題，為本件侵權
    行為損害賠償訴訟案件之重要爭點。本院95年度聲字第389
    號保全之證據，其中1.已回收之醫療院所問卷「醫療器材研
    究案─合格受訪者招募問卷B」、「奇異醫療設備股份有限
    公司客戶滿意度調查」問卷26份（問卷編號00000-000000號
    ），縱使問卷題目之設計為相對人之智慧財產，惟該等問卷
    26份乃聲請人為證明相對人是否有侵害其姓名權及明瞭其侵
    害姓名權之範圍，所必要了解之事項。且該等問卷內容並非
    相對人所製作，而係受訪者所填載，該等問卷是否讓受訪者
    產生誤認，與本件侵權行為訴訟重要爭點有關，且聲請人除
    閱覽上開問卷外，別無他法可知悉證明相對人之侵權行為；
    而2.寄發醫療院所之電子郵件信箱號碼、醫療院所名單、電
    子郵件寄送文件之問卷，僅為資料之整理，尚難認有智慧財
    產，且屬將來聲請人請求除去其侵害之回復方法，亦有確定
    之必要，故聲請人顯有閱覽上開1.已回收之醫療院所問卷「
    醫療器材研究案─合格受訪者招募問卷B」、「奇異醫療設
    備股份有限公司客戶滿意度調查」問卷26份（問卷編號0000
    0-00 0000號）及2.寄發醫療院所之電子郵件信箱號碼、醫
    療院所名單、電子郵件寄送文件之問卷之必要，爰裁定准許
    之。至聲請人請求閱覽委託人資料及委託契約、個案通知、
    問卷及相對人所製作之「醫療儀器設備客戶滿意度調查」研
    究報價及研究報告（存於光碟一片），因涉及相對人與委託
    人間之業務秘密，且乃相對人根據上開回收之問卷所自行撰
    寫之分析報告，有關相對人之智慧財產，亦非證明本件侵權
    行為訴訟重要爭點所必要之方法，不應准許，此部分自應駁
    回。
三、爰依民事訴訟法第242條第3項裁定如主文所示。
中    華    民    國    95    年    7    月    10     日
                      民事第六庭法  官  楊晉佳
以上正本係照原本作成。
如對本判決上訴，須於判決送達後20日內向本院提出上訴狀。
中    華    民    國    95    年    7     月    10    日
                                書記官  朱俶伶
附表：
1.已回收之醫療院所問卷「醫療器材研究案─合格受訪者招募問
  卷B」、「奇異醫療設備股份有限公司客戶滿意度調查」問卷
  26份（問卷編號00000-000000號）。
2.寄發醫療院所之電子郵件信箱號碼、醫療院所名單、電子郵件
  寄送文件之問卷，合計14頁。


司法院資訊處製作；財團法人民間司法改革基金會備份。
